臺灣高等法院高雄分院刑事判決　　　　　　　　　　九十三年度交上訴字第三號
　　上　訴　人　臺灣屏東地方法院檢察署檢察官
　　上　訴　人
　　即　被　告　甲○○
右上訴人因被告公共危險案件，不服臺灣屏東地方法院九十三年度交訴字第六號中華
民國九十三年四月十四日第一審判決（起訴案號：臺灣屏東地方法院檢察署九十二年
度偵字第四八五六號），提起上訴，本院判決如左：
      主  文
上訴駁回。
      事  實
一、甲○○平日種植苦瓜，並於苦瓜收成後，駕駛未懸掛車牌（原號牌ＷＭ－○六九
    六號）之自用小貨車載運至萬丹合作社出售，而以駕駛為附隨業務，為從事駕駛
    業務之人。民國九十二年九月三日上午，甲○○駕駛上開自用小貨車載運苦瓜，
    至屏東縣九如果菜市場販賣後，同日上午十一時許起，即先後在屏東縣九如果菜
    市場及玄保宮飲酒，持續飲酒至同日下午三時許，酒後其吐氣所含酒精成分已逾
    公升一．三毫克以上，本應注意不得駕車，竟仍率以駕車自玄保宮返家，同日下
    午四時十三分許，途經屏東縣經九如路一段即台三線四三七．四九四公里南向車
    道，本亦應注意車前狀況，並隨時採取必要之安全措施，且依當時天候晴朗、路
    面乾燥、無缺陷、無障礙，視距良好，又無不能注意之情事，竟疏未注意前方有
    工程施工人員，因而不慎撞擊測量人員乙○○，造成乙○○受有頭部外傷併顱內
    出血、第四肋骨骨併氣胸、右側鎖骨折、右側肩胛骨骨折、右側尺骨骨折、腹部
    挫傷等傷害。詎甲○○明知已肇事，竟未停車救護乙○○，猶駕車逃離現場。經
    乙○○同事黃建龍見狀旋駕駛工程車隨後追趕約一點五公里，始於屏東縣九如鄉
    屏東機場外環道五百公尺處攔下甲○○後報警，嗣於同日下午五時五十六分許，
    經屏東市寶建醫院對甲○○抽血檢驗結果，甲○○血液中酒精濃度高達二六○Ｍ
    Ｇ／ＤＬ（起訴書誤載為二六○○ＭＧ／Ｌ），換算吐氣所含酒精成分為每公升
    一．三毫克。
二、案經乙○○之妻花云庭訴由屏東縣警察局里港分局報告臺灣屏東地方法院檢察署
    檢察官偵查起訴。
      理  由
一、訊據上訴人即被告甲○○（下稱被告）坦承於酒後駕車肇事，惟否認有肇事逃逸
    犯行，辯稱其並不知有撞擊被害人乙○○等語。經查，被告於右揭時、地飲酒後
    吐氣所含酒精成分已逾每公升一．三毫克，仍駕車而撞及被害人乙○○受傷後，
    逃離現場等事實，業據證人黃建龍、常增光分別於警訊及偵查中證述明確（見偵
    查卷第十～十三、五七～五八頁），並有道路交通事故現場圖、道路交通事故調
    查表(一)、(二)、寶建醫院診斷證明書、刑法第一百八十五條之三案件測試觀察記錄
    表、寶建醫院酒精測定值單據、查獲現場圖各一紙、車禍現場照片十張及車損照
    片九張在卷足憑（見偵查卷第十七～二一、二六～三０、三二、四三～四七、六
    四頁）。再參以證人黃建龍、常增光證稱其等與被害人乙○○在肇事現場施工，
    且施工現場有人指揮交通，被告係繞過指揮交通之人而撞到被害人乙○○，撞擊
    聲很大，被告撞擊後亦有減速，隨即加速離去現場等情（見偵查卷第五七～五八
    頁），而被告亦供述有察覺車子撞到某物等語（見偵查卷第五七頁），足證被告
    當時尚非已酒醉致無法察知外界事物之程度，是被告所辯不知撞擊被害人乙○○
    ，並無肇事逃逸等語，無非卸責之詞，不足採信。
二、按飲酒後其吐氣所含酒精成分超過每公升０．二五毫克以上者，不得駕車；又汽
    車行駛時，駕駛人應注意車前狀況，並隨時採取必要之安全措施；道路交通安全
    規則第九十四條第三項、第一百十四條第二款分別定有明文。被告考領有駕駛執
    照，又當時天候晴朗、路面乾燥、無缺陷、無障礙，視距良好，道路交通事故調
    查表均記載已明（見偵查卷第十八、十九頁），被告當知上開規定，然被告竟於
    飲酒後吐氣所含酒精成分已逾每公升一．三毫克，仍駕車行駛，復疏未注意而撞
    及在路面施工之被害人乙○○，致被害人乙○○受傷，被告之有過失責任甚明，
    且被告之過失與被害人乙○○之受傷間具有相當因果關係。從而，被告飲酒後不
    能安全駕駛動力交通工具而駕駛、駕駛動力交通工具過失傷害人而逃逸，事證明
    確，犯行堪以認定。
三、核被告平日種植苦瓜，並於苦瓜收成後，駕駛自用小貨車載運至萬丹合作社出售
    ，已經被告供述在卷（見原審卷第六０～六一頁），被告即係以駕駛為附隨業務
    ，為從事駕駛業務之人，被告所為，係犯刑法第一百八十五條之三之服用酒類不
    能安全駕駛動力交通工具罪、第一百八十五條之四肇事逃逸罪、第二百八十四條
    第二項前段之業務過失傷害罪。公訴人起訴認被告係犯刑法第二百八十四條第一
    項前段之過失傷害罪嫌，尚有未洽，惟二者基本社會事實同一，本院自得變更起
    訴法條逕予審判。被告所犯上開三罪，犯意各別，構成要件不同，應予分論併罰
    。又被告酒醉駕車，因而致被害人乙○○受傷，應依道路交通管理處條例第八十
    六條第一項規定加重其刑。
四、原審以被告罪證明確，因而適用刑事訴訟法第三百條、道路交通管理處罰條例第
    八十六條第一項、刑法第一百八十五條之三、第一百八十五條之四、第二百八十
    四條第二項前段、第五十一條第五款、罰金罰鍰提高標準條例第一條前段規定，
    並審酌被告酒後駕車，未注意車前狀況，致撞及被害人受傷，復不顧被害人之安
    危，而駕車逃逸現場，造成被害人身體及心理受至深痛苦，被告過失情節重大，
    惡性非輕，事後復未賠償被害人達成民事和解，惟念其前無不良前科素行，有台
    灣高等法院被告全國前案紀錄表在卷足憑等一切情狀，分別量處有期徒刑三月、
    八月、七月，並定其應執行刑一年五月。原判決認事用法，並無不合，量刑亦稱
    妥適。被告上訴意旨辯稱未肇事逃逸，檢察官上訴意旨指摘原判決量刑過輕，均
    為無理由，應予駁回。
據上論結，應依刑事訴訟法第三百六十八條，判決如主文。
本案經檢察官陳新慶到庭執行職務。
中      華      民      國    九十三    年      八      月    十八      日
                              臺灣高等法院高雄分院刑事第九庭
                                  審判長法官  張明松
                                        法官  任森銓
                                        法官  郭玫利
右正本證明與原本無異。
肇事逃逸部分如不服本判決應於收受本判決後十日內向本院提出上訴書狀，其未述
上訴理由者，並得於提起上訴後十日內向本院補提理由書狀（均須按他造當事人之人
數附繕本)「切勿逕送上級法院」。
其餘不得上訴。
                                      書記官  翁心欣
中      華      民      國    九十三    年      八      月    十八      日
附錄本判決論罪科刑法條
刑法第一百八十五條之三：
服用毒品、麻醉藥品、酒類或其他相類之物，不能安全駕駛動力交通工具而駕駛者，
處一年以下有期徒刑、拘役或三萬元以下罰金。
刑法第一百八十五條之四：
駕駛動力交通工具肇事，致人死傷而逃逸者，處六月以上五年以下有期徒刑。
刑法第二百八十四條第二項：
從事業務之人，因業務上之過失傷害人者，處一年以下有期徒刑、拘役或一千元以下
罰金，致重傷者，處三年以下有期徒刑、拘役或二千元以下罰金。
